【裁判字號】    99,簡,163
【裁判日期】    991129
【裁判案由】    綜合所得稅罰鍰
【裁判全文】
臺中高等行政法院判決
                                       99年度簡字第163號
原      告  黃昱喬
被      告  財政部臺灣省中區國稅局
代  表  人  鄭義和
訴訟代理人  郭素雅

上列當事人間因綜合所得稅罰鍰事件，原告不服財政部中華民國
99年8月2日台財訴字第09900277710號訴願決定，提起行政訴訟
。本院判決如下︰
    主  文
原告之訴駁回。
訴訟費用由原告負擔。
    事實及理由
一、事實概要：原告民國（下同）95年度綜合所得稅結算申報，
    經被告依據法務部調查局臺北市調查處（下稱臺北市調查處
    ）及財政部臺北市國稅局（下稱臺北市國稅局）通報及查得
    資料，查獲原告漏報取自永達保險經紀人股份有限公司（下
    稱永達公司）薪資所得新臺幣（下同）458,400元，經審理
    違章成立，歸課核定原告當年度綜合所得總額1,376,548元
    ，補徵稅額6,613元，並按所漏稅額52,453元處以0.2倍之罰
    鍰計10,490元。原告就罰鍰處分不服，申請復查，未獲變更
    ，提起訴願，遭決定駁回，遂提起行政訴訟。
二、本件原告主張：
  (一)有關被告核定原告短報薪資所得，係任職公司為協助原告等
    業務員利於執行業務推展，提供原告使用及保管公務租賃車
    輛，而支付之租金費用，惟其應歸屬任職公司營業費用，抑
    或原告之薪資所得，法律見解紛歧，此由法務部調查局臺北
    市調查處及臺灣臺北地方法院檢察署間亦有不同見解，顯屬
    法律規定有不同的解釋可能性，自有不可避免之法規錯誤存
    在，應不可歸責原告其中一種可能之解釋：
    1.依財政部95年6月28日台財稅字第09504063430號函釋（下
      稱95年函釋）意旨，凡屬營利事業之營業費用者，應由營
      利事業依營利事業所得稅查核準則（下稱查核準則）有關
      規定列報，換言之，非屬薪資支出列報者，不應歸屬為員
      工薪資所得之一部分。核永達公司製訂之車輛使用辦法第
      1條規定：「為協助同仁執行業務，特訂本辦法。本辦法
      所指『車輛』係指公務用之租賃車輛及公務用之私人車輛
      。」，系爭租賃公務車係原告為永達公司招攬保險業務使
      用，除陸續招攬新業務，此彙整原告經手之要保書明細供
      核，獲取初年度服務報酬外，亦需服務原有保戶，包括通
      知繳交及收取保費、處理保戶理賠等問題，以繼續獲取續
      年度服務報酬，此等活動均有使用車輛或其他交通工具之
      需，是依上開事實，再再證明系爭租賃車輛之公務用途，
      此參諸司法院95年9月18日院台廳行一字第0950020772號
      函意旨益證。另有關系爭車輛因使用產生之相關費用，年
      度有車輛修繕費及油單業經臺北市國稅局核認任職公司營
      業費用在案，是發生該等費用之主體（系爭公務車）亦應
      認屬為經營本業或附屬業務使用無疑。是依前揭財政部95
      年函釋，該支出係屬任職公司非薪資支出之營業費用，自
      不應核認為原告之薪資所得。
    2.依改制前行政法院32判字第18號判例及司法院釋字第392
      號解釋意旨，地方法院檢察署之不起訴處分書所認定之事
      實，符合司法正義程序，行政機關亦應予尊重。財政部96
      年11月2日台財訴字第09600301210號訴願決定書亦為相同
      見解益證。核原告任職之保險經紀公司於系爭年度將業務
      拓展費併同薪資發放，如已先由任職公司支付之營業費用
      部分，再由業務拓展費內扣除，因扣除部分係屬任職公司
      之營業費用，任職公司依前揭規定，未列入原告薪資所得
      ，並無不合。惟法務部調查局臺北市調查處誤認任職公司
      藉由此掩飾與業務無關之購車支出幫助員工逃漏個人綜合
      所得稅，而將本件通報原處分機關核處，嗣經臺灣臺北地
      方法院檢察署檢察官偵查後，認定「永達公司業務人員傭
      酬，已包含所有業務拓展費用，全額列入薪資所得而非執
      行業務所得，因招攬保險業務而發生之業務發展費用理應
      列報公司營業費用，永達公司自業務人員薪資中調整，亦
      即車輛租金由員工傭酬中扣除，由租賃車商提供租金發票
      向永達公司請款，由永達公司統一支付車輛租金。難認被
      告有因此而使員工薪資名目減少而幫助該等員工逃漏個人
      綜合所得稅情事。」，茲此，依前揭最高行政法院32年判
      字第18號判例及司法院釋字第392號解釋，被告應以檢察
      機關確定文書所認定之事實為既判事項。
    3.綜上，依所得稅法及財政部95年函釋規定，因招攬業務而
      發生之各項費用得列報營利事業之營業費用，是以本件系
      爭公務車用途影響其租金性質，即應歸屬任職公司營業費
      用，抑或屬原告等業務員之薪資所得，此由臺北市調查處
      及臺北地方法院檢察署檢察官之認定，益證其法律見解之
      不同，自不可歸責原告其中一種可能之解釋，符合無過失
      認定，應不予處罰。
  (二)依行政罰法第7條規定，違反行政法上義務之行為，有出於
    故意或過失者，始得處罰，原告依任職公司開立之扣繳憑單
    申報，且以給付總額悉數列報，難謂有過失之情，應予撤銷
    ：
    1.依所得稅法第88條第1項第2類規定，如納稅義務人因職務
      上或工作上自機關、團體、事業或執行業務者取得之薪資
      所得，應由該機關、團體、事業或執行業務者依相關規定
      扣繳並通知納稅義務人薪資總額，以利納稅義務人申報綜
      合所得稅，縱自薪資所得中有扣付款項之情，應以扣付前
      之金額通知納稅義務人當年度之薪資所得金額，此參諸財
      政部68年5月24日台財稅第33363號函釋：「勞工薪資所得
      每月扣繳稅款之計算，係以每月在職務上或工作上取得之
      各種收入為所得額，亦即扣繳憑單中應填載之（薪資所得
      ）給付總額。其由雇主自上項薪資所得中扣付之工會會費
      、職工福利金、交通費及保險費等，於計算扣繳稅款時，
      不得自薪資所得中減除。」規定意旨益證，是以本件原告
      依任職公司開立之扣繳憑單申報，且以給付總額悉數列報
      ，難謂有過失之情，應予撤銷。
    2.另觀諸稅務違章案件減免處罰標準第3條第2項規定：「綜
      合所得稅納稅義務人依所得稅法第110條規定應處罰鍰案
      件，有下列情事之一者，免予處罰：一、納稅義務人透過
      網際網路辦理結算申報，其經調查核定短漏報之課稅所得
      ，符合下列情形：（二）屬納稅義務人依規定向財政部財
      稅資料中心或稽徵機關查詢，而該機關未能提供之所得資
      料。」及其修正理由第4點：「納稅義務人利用網際網路
      辦理綜合所得稅結算申報，於近年來賡續推動下，納稅義
      務人普遍已有期待渠等依規定向稽徵機關查詢而取得之扣
      免繳憑單、股利憑單等所得資料應屬完整，並據以透過網
      際網路辦理結算申報。倘係因扣繳義務人、營利事業或信
      託行為之受託人未於規定期限內申報或未據實填報等由，
      造成稽徵機關提供之所得資料不完整，從而納稅義務人憑
      以透過網際網路辦理結算申報有短漏報課稅所得情事，似
      不宜歸責於納稅義務人。」足證納稅義務人因扣繳義務人
      未於規定期限內申報或未據實填報扣繳所得者，而納稅義
      務人就扣繳通報之所得業已悉數申報，仍有短漏報課稅所
      得者，難謂納稅義務人有應注意、能注意而不注意之過失
      ，得免依所得稅法第110規定處罰。核本件原告依任職公
      司開立之扣繳憑單申報薪資所得，且業以給付總額悉數列
      報，至公務車輛租賃契約由原告與任職公司及租賃公司簽
      訂，係因契約中涉及保管人之權利義務，故原告亦須為立
      約人，於合約上簽名用印，況且租賃標的為公務車輛，為
      任職公司為協助原告等業務員利於業務推展，依財政部規
      定系爭租金支出應屬任職公司之營業費用，要非原告之薪
      資所得，揆諸前揭說明，難謂有過失之情，應免予處罰。
      訴願決定書所稱「審諸訴願人亦列名系爭車輛租賃合約之
      使用人，並於合約上簽名用印，可見訴願人對前開違章漏
      稅情節知之甚詳，惟仍漏報系爭薪資所得，即應受罰」等
      語，應有誤解。
  (三)又按行政罰法第24條規定「一行為不二罰」原則，有關系爭
    車輛租金，扣繳義務人（原告任職公司之負責人）業經臺北
    市國稅局依法科處罰鍰，自不應再對納稅義務人（原告）予
    以處罰，此亦符前揭免罰規定意旨：
    1.就系爭車輛租金，如歸屬為薪資所得，則按所得稅法第11
      4條規定對扣繳義務人予以處罰，則納稅義務人已依扣繳
      憑單申報，自不宜再對納稅義務人予以處罰，以符前揭一
      行為不二罰原則暨前揭免罰規定。
    2.本件扣繳義務人（即永達公司負責人）業依臺北市國稅局
      97年6月13日財北國稅中南綜所一字第0970213435號函規
      定，補繳稅款並補報扣繳憑單，且經臺北市國稅局依法就
      應補繳稅款處1倍罰鍰在案，而原告（即納稅義務人）依
      任職公司掣發之扣繳憑單悉數申報所得，致短漏報課稅所
      得，難謂非屬同一行為，是依前揭一行為不二罰原則，自
      不應再予處罰，此參諸稅捐稽徵法第44條規定，益足為本
      件應撤銷之參採。
  (四)退萬言步，縱如被告核定有短報薪資所得之情，須依所得稅
    法第110條第1項規定處罰時，漏稅額應參照依該法條第2項
    核定之「補徵應納稅額」計算，准予扣除系爭所得之扣繳稅
    額：
    1.按「違章情形：短漏報所得屬已填報扣免繳憑單、股利憑
      單及緩課股票轉讓所得申報憑單之所得，且無第三點情形
      者。裁罰金額或倍數：處所漏稅額0.2倍之罰鍰。」為稅
      務違章案件裁罰金額或倍數參考表有關違反所得稅法第11
      0條第1項之相關規定，茲此，本件違章經原告處所漏稅額
      0.2倍之罰鍰，足證被告核認系爭短報之薪資所得屬已填
      報扣繳憑單，是按財政部73年9月03日台財稅第59051號函
      釋規定，其「漏稅額」之計算，應得減除「短漏報所得額
      之扣繳稅額」。
    2.本件係已依法辦理結算申報，其漏稅額應准予減除應扣繳
      稅額。惟財政部賦稅署96年12月18日台稅一發字第096045
      54530號函釋意旨，將致已申報者計算之「漏稅額」大於
      未申報者計算之「補徵應納稅額」，與憲法之比例原則有
      悖，依憲法第172條命令不能牴觸憲法或法律原則之法令
      位階規定，應屬無效。
  (五)末按「行政行為，非有正當理由，不得為差別待遇。」行政
    程序法第6條定有明文，此平等原則係自憲法第7條規定而來
    ，即禁止差別待遇原則，亦有最高行政法院93年判字第1611
    號判例：「事物的本質相同者，應作相同的處理，但事物的
    本質不同時，則應作不同的處理，方符合平等原則」益證。
    核與本件相同案情（臺北高等行政法院98年度訴字第01567
    號），北區國稅局於計算漏稅額時，業依規定扣除系爭所得
    之扣繳稅額並核定在案，迭經復查決定及訴願決定亦是認，
    惟訴願決定書另以「查本件原查臺北市國稅局於97年6月13
    日以財北國稅中南綜所一字第0970213435號函，通知永達公
    司補繳應扣未扣稅款並補報扣繳憑單，該公司雖已補繳稅款
    並補報扣繳憑單，惟係於調查基準日（96年4月10日財北國
    稅審三字第0960217676號函請公司提示相關資料）之後」為
    由，核認原告計算漏稅額時，不得減除該已依法繳納之扣繳
    稅額，顯與前揭行政程序法第6條之平等原則及憲法賦予平
    等權有悖，應予撤銷。
  (六)綜上所述，任職公司按財政部95年函釋規定，以扣除屬系爭
    車輛租金等營業費用後金額，開立扣繳憑單，原告依該扣繳
    憑單悉數申報薪資所得，實無過失等情。並聲明求為判決撤
    銷訴願決定及原處分。
三、被告則以：
  (一)原告95年度綜合所得稅結算申報，漏報薪資所得（所得來源
    ：永達公司）458,400元，違反所得稅法第71條第1項規定，
    經被告按所漏稅額52,453元處0.2倍罰鍰計10,490元，並無
    不合。核原告漏報系爭永達公司租賃車輛供原告使用係屬勞
    務報酬對價之薪資所得458,400元，非屬永達公司營業費用
    之理由，業經本院98年度簡字第153號判決原告之訴駁回在
    案。又原告與永達公司簽署員工還款同意書，即應已知悉，
    該等車輛租金之支付是勞務報償之對價，在稅法上類別屬薪
    資所得，原告確漏未申報，至少存在有「應注意並能注意而
    不注意」之過失，自應負擔違章之責。
  (二)原告訴稱系爭所得依減免處罰標準第3條第2項第1款規定免
    予處罰乙節，核本件原告95年度綜合所得稅結算申報雖採網
    路結算申報，惟查其明知有系爭取自永達公司薪資所得而漏
    未申報，依稅務違章案件減免處罰標準第24條第2款規定，
    應不得適用免罰之規定。
  (三)又行政罰法第24條所指之「一行為不二罰」原則，係指同一
    人不能以同一行為而受二次以上之處罰，即指同一主體而言
    ，一個行為違反數個行政義務時有其適用。原告所指永達公
    司負責人吳文永違反之扣繳義務，為所得稅法第89條、第11
    4條第1款所規定。而原告所違反者為同法第110條之所得稅
    申報義務，二者構成要件不同，違章主體不同，並無「一事
    二罰」之情事存在，原告主張容有誤解。
  (四)本件永達公司雖已補繳稅款並補報扣繳憑單，惟係於臺北市
    國稅局以96年4月10日（調查基準日）財北國稅審三字第096
    0217676號函請該公司提示相關資料之後，該公司方於97年9
    月30日補報補繳該年度薪資所得扣繳事宜，依財政部賦稅署
    96年12月18日台稅一發字第09604554530號函釋意旨，本件
    計算漏稅額時，自不得減除短漏報所得已繳納之扣繳稅款，
    是原核定並無違誤，應予維持等語，資為抗辯。並聲明求為
    判決駁回原告之訴。
四、兩造之爭點在於原告漏報所得額有無故意或過失？原處分有
    無違反「一行為不二罰原則」？漏稅額之計算應否減除「短
    漏報所得額之扣繳稅額」？有無違反平等原則？經查：
  (一)按「個人之綜合所得總額，以其全年下列各類所得合併計算
    之：第一類．．．第三類：薪資所得：凡公、教、軍、警、
    公私事業職工薪資及提供勞務者之所得：一、薪資所得之計
    算，以在職務上或工作上取得之各種薪資收入為所得額。二
    、前項薪資包括：薪金、俸給、工資、津貼、歲費、獎金、
    紅利及各種補助費。但為雇主之目的，執行職務而支領之差
    旅費、日支費及加班費不超過規定標準者，及依第4條規定
    免稅之項目，不在此限。」、「納稅義務人應於每年5月1日
    起至5月31日止，填具結算申報書，向該管稽徵機關，申報
    其上一年度內構成綜合所得總額或營利事業收入總額之項目
    及數額，以及有關減免、扣除之事實，並應依其全年應納稅
    額減除暫繳稅額、尚未抵繳之扣繳稅額及可扣抵稅額，計算
    其應納之結算稅額，於申報前自行繳納。」、「納稅義務人
    已依本法規定辦理結算申報，但對依本法規定應申報課稅之
    所得額有漏報或短報情事者，處以所漏稅額2倍以下之罰鍰
    。」分別為行為時所得稅法第14條第1項第3類、第71條第1
    項前段及98年5月27日修正公布所得稅法第110條第1項所明
    定。又「所得稅法第110條第1項．．．一、短漏報所得已填
    報扣免繳憑單、股利憑單及緩課股票轉讓所得申報憑單之所
    得，且無第3點之情形者。處所漏稅額0.2倍之罰鍰」亦為財
    政部97年1月24日函修正稅務違章案件裁罰金額或倍數參考
    表所規定，此裁罰倍數參考表係財政部本於中央主管機關地
    位，斟酌各種稅務違章案件之違章情狀及違章後情形等事項
    所訂定，供其下級機關行使裁量權之裁量基準，經核與法律
    及其授權目的尚無牴觸，稅捐稽徵機關援引為裁罰之依據，
    自屬適法。
  (二)次按綜合所得稅結算申報採自動報繳制，納稅義務人自知有
    所得即有申報之義務，違反此等義務又無不可歸責之事由，
    自難卸免故意過失之責。又有關課徵租稅構成要件事實之判
    斷及認定，自亦應以其實質上經濟事實關係及所產生之實質
    經濟利益為準，而非以形式外觀為準（最高行政法院82年9
    月份庭長評事聯席會議決議參照，嗣稅捐稽徵法於98年5月
    13日增訂第12條之1，亦呈顯該原則，雖增訂時間在本件事
    實發生之後，不得引用，但亦足見其法理之一貫），否則易
    啟投機或規避稅法之滋生，而難以實現租稅公平之基本理念
    與要求。是納稅義務人有無實質所得應自動申報，應由稅捐
    稽徵機關依上開實質課稅原則審認，納稅義務人尚難僅以個
    人主觀自認並無是項所得而得排除自行結算申報之義務。
  (三)經查，本件原告任職於永達公司，於95年間以保管人身分與
    永達公司（承租人）及格上公司（出租人）共同簽署「公務
    車輛租賃附屬契約」，約定由格上公司出租汽車1輛（廠牌
    型式：MAZDA M6、排氣量：2300C.C.、牌照號碼：YY－9617
    ）予永達公司，每月租金為55,390元，車輛保證金為390,00
    0元，並由原告擔任車輛保管人，實際使用及保管系爭車輛
    。永達公司於95年度以租賃車輛之名義，扣取原告薪資列報
    為租金支出計458,400元，原告亦以扣除車輛租金後之薪資
    淨額列報其薪資所得，經被告依實質課稅原則，核認系爭車
    輛95年度租金458,400元，實質為原告之薪資所得，乃認定
    原告漏報取自永達公司薪資所得458,400元。上開事實業經
    原告循序提起行政訴訟，經本院98年度簡字第153號判決駁
    回後，原告提起上訴，經最高行政法院99年度裁字第1602號
    裁定駁回，而告確定在案。是原告客觀上有取得薪資所得之
    事實，卻未予申報，亦未於稽徵機關查獲前自動補報，縱非
    故意，仍難卸免其過失漏報所得之責任。被告以前揭事實證
    明原告至少存在有「應注意並能注意而不注意」之過失，應
    負擔違章之責，並按所漏稅額52,453元處0.2倍罰鍰計10,49
    0元，並無不合。況原告列名系爭車輛租賃合約之保管人，
    並於扣薪同意書及公務車輛租賃附屬契約書上簽名用印，對
    於本件以「租購方式購買新車併得節稅」情事，原告不能諉
    為不知。且若原告對法律之適用及解釋產生疑義時，亦非不
    可向相關專業機構及人員查詢，於獲得正確及充分之資訊後
    申報；而原告若因適用法令錯誤或計算錯誤而有溢繳稅款之
    情形，亦可依稅捐稽徵法第28條規定，自繳納之日起5年內
    提出具體證明，申請退還。然原告捨此不為，致有前揭漏報
    所得額之情形，從上開納稅義務人有自行及誠實申報之法定
    義務觀之，縱認原告無漏報所得之故意，亦難卸免其未善盡
    申報應注意義務之過失。原告主張本件有因法律見解之不同
    ，自不可歸責原告；原告依任職公司開立之扣繳憑單申報，
    以給付總額悉數列報，難謂有過失云云，委無足採。
  (四)原告主張依稅務違章案件減免處罰標準第3條第2項規定，透
    過網際網路辦理結算申報，納稅義務人就扣繳通報之所得業
    已悉數申報，仍有短漏報課稅所得者，難謂納稅義務人有應
    注意、能注意而不注意之過失，得免依所得稅法第110規定
    處罰乙節。經查，行為時稅務違章案件減免處罰標準第3條
    第2項第1款第1目規定：「綜合所得稅納稅義務人依所得稅
    法第一百十條規定應處罰鍰案件，有下列情事之一者，免予
    處罰：一、納稅義務人透過網際網路辦理結算申報，其經調
    查核定短漏報之課稅所得，符合下列情形：（一）屬扣繳義
    務人、營利事業或信託行為之受託人依法應彙報稽徵機關之
    各類所得扣繳暨免扣繳憑單（不包括執行業務所得格式代號
    9A之各類所得扣繳暨免扣繳憑單）、股利憑單、緩課股票轉
    讓所得申報憑單、信託財產各類所得憑單及信託財產緩課股
    票轉讓所得申報憑單之所得資料。」係依稅捐稽徵法第48條
    之2第2項規定：「前項情節輕微、金額及減免標準，由財政
    部擬訂，報請行政院核定後發布之。」所授權訂定，易言之
    ，上開規定係以扣繳義務人「依法應彙報稽徵機關之各類所
    得扣繳暨免扣繳憑單」為要件，而認納稅義務人於此情況漏
    報所得，應屬「情節輕微」，而得予免罰；惟若屬依法應彙
    報稽徵機關之各類所得扣繳暨免扣繳憑單，而扣繳義務人卻
    未依規定辦理者，如本件扣繳義務人永達公司負責人未依規
    定將原告薪資所得辦理扣繳稅款，則原告所得人漏報所得，
    自非屬得免予處罰之範圍，否則無異鼓勵所得人與扣繳義務
    人共謀漏報所得，自非稅捐稽徵法第48條之2第2項規定所謂
    「情節輕微」之授權目的。是本件原告主張依扣繳通報之所
    得並透過網際網路辦理結算申報，依稅務違章案件減免處罰
    標準第3條第2項規定免予處罰云云，尚難採據。況行為時綜
    合所得稅電子結算申報作業要點第三點「申報程序」第3項
    「所得資料」第1款後段規定：「納稅義務人除利用網際網
    路下載或臨櫃查詢並申報之各類所得資料外，另須完整蒐集
    且逐筆輸入其他收入、成本費用及所得資料於相關欄項中。
    若於網路下載或臨櫃查詢之所得資料不正確或遺漏，應向所
    得給付單位查明更正並核實自行輸入申報。」即表明原告有
    誠實申報之義務，自不得僅依扣繳義務人所為不正確之扣繳
    憑單，而謂其已依法申報，而享有免予處罰之優惠。
  (五)另原告主張依行政罰法第24條規定「一行為不二罰」原則，
    有關系爭車輛租金，扣繳義務人（即原告任職公司之負責人
    吳永文）業經臺北市國稅局依法科處罰鍰，自不應再對納稅
    義務人（即原告）予以處罰等情。惟查行政罰法第24條所定
    一行為不二罰原則，係指同一行為主體不能以同一行為受二
    次以上之處罰而言。本件扣繳義務人永達公司未依規定扣繳
    稅款與原告所得人漏報所得係屬二事，二者違章主體及違章
    行為並不相同，自無一行為不二罰原則之適用。原告主張原
    處分（復查決定）違反一行為不二罰原則云云，顯有誤認，
    難謂有理。而原告所援引稅捐稽徵法第44條規定，僅係針對
    營利事業就保存憑證事項之違章及處罰型態加以規範，並非
    一行為不二罰原則之規定，併予敘明。
  (六)又按納稅義務人經檢舉或有權處理機關進行調查，發現短漏
    報所得者，其違章事實即已存在，故不論納稅義務人於調查
    基準日後係以扣繳或自繳方式補報並補繳所漏稅款，均無免
    罰規定之適用，否則補繳所漏稅款後即無漏稅可言，則現行
    所得稅法第110條及稅捐稽徵法第48條之1規定，將形同虛文
    ，與立法處罰漏稅行為之意旨有違。財政部賦稅署96年12月
    18日台稅一發字第09604554530號函釋：「五、綜上，納稅
    義務人經發現短漏報屬應扣繳之課稅所得並應依規定裁罰之
    案件，其漏稅額計算之基準，應以．．．82年11月3日台財
    稅第82150 1458號函規定之調查基準日短漏報之所得，及已
    繳納之稅款為計算漏稅額之基準。如納稅義務人短漏報之所
    得於調查基準日前，業經扣繳義務人辦理扣繳者，於計算漏
    稅額時，自得減除系爭短漏報所得已繳納之扣繳稅款；否則
    即不得減除。」經核與上揭法律規定意旨無違，自得予援用
    。原告訴稱該函釋有違法律保留原則，不得援用，尚無足採
    。查臺北市國稅局於97年6月13日以財北國稅中南綜所一字
    第0970213435號函通知永達公司補繳應扣未扣稅款並補報扣
    繳憑單，該公司雖已補繳稅款並補報扣繳憑單，惟臺北市國
    稅局業以96年4月10日財北國稅審三字第0960217676號函請
    該公司提示相關資料，永達公司所為係於調查基準日之後，
    有上開函影本附原處分卷第48頁可稽，依上揭函釋規定，於
    計算本件漏稅額時，自不得減除短報所得已繳納之扣繳稅款
    ，原告主張其「漏稅額」之計算，應得減除「短漏報所得額
    之扣繳稅額」乙節，亦無可採。
  (七)再者，原告主張與本件相同案情之訴外人林祺欽95年度綜合
    所得稅事件，即臺北高等行政法院98年度訴字第1567號判決
    ，主張該案原處分機關於計算漏稅額時，業依規定扣除系爭
    所得之扣繳稅額，本件重核復查決定未予扣除，有違平等原
    則乙節。惟按「憲法之平等原則要求行政機關對於事物本質
    上相同之事件作相同處理，乃形成行政自我拘束，惟憲法之
    平等原則係指合法之平等，不包含違法之平等。故行政先例
    需屬合法者，乃行政自我拘束之前提要件，憲法之平等原則
    ，並非賦予人民有要求行政機關重複錯誤之請求權」業據最
    高行政法院93年判字第1392號著有判例。經查，本件計算漏
    稅額時，不得減除嗣後補予扣繳之稅款，已如前述，上開核
    課訴外人林祺欽一案如有前述原告主張之情事，乃屬錯誤之
    核定，揆諸前揭判例意旨，自難援為指摘本件被告裁罰處分
    違反平等原則之主張。
  (八)綜上所述，本件原處分按所漏稅額52,453元處0.2倍罰鍰計1
    0,490元，並無違誤，訴願決定予以維持，亦無不合，原告
    以前揭理由，請求撤銷訴願決定及原處分，為無理由，應予
    駁回。此外，本件兩造其餘之主張及舉證，經核均不足以影
    響本件判決之結果，爰不另一一指陳，併此敘明。又本件屬
    應適用簡易訴訟程序之案件，且事證已臻明確，爰不經言詞
    辯論逕為判決。
五、據上論結，本件原告之訴為無理由，依行政訴訟法第233條
    第1項、第236條、第98條第1項前段，判決如主文。
中    華    民    國    99    年    11    月    29    日
                臺中高等行政法院第四庭
                                法  官  王  德  麟
以上正本證明與原本無異。
如不服本判決，應於判決送達後20日內，以本訴訟事件所涉及之
法律見解具有原則性者，始得向本院提出上訴狀並表明上訴理由
，經最高行政法院許可，否則不得上訴；如於本判決宣示後送達
前提起上訴者，應於判決送達後20日內補提上訴理由書（均應依
對造人數提出繕本）。
中    華    民    國    99    年    11    月    29    日
                                書記官  凌  雲  霄

司法院資訊處製作；財團法人民間司法改革基金會備份。
